臺灣臺北地方法院民事判決　　　　　　　　　　　　　九十一年度重訴字第八三號
　　原　　　告　惟達電股份有限公司
　　法定代理人　乙○○
　　訴訟代理人　丙○○
　　　　　　　　甲○○
　　　　　　　　蔡朝安律師
　　複　代理人　幸大智律師
　　　　　　　　朱瑞陽律師
　　　　　　　　周竹君律師
　　被　　　告　英屬維京群島商亞視科技股份有限公司台灣分公司
　　法定代理人　丁○○ ○○○.
　　訴訟代理人　黃建隆律師
　　　　　　　　熊克律師
　　　　　　　　馬志平律師
右當事人間請求給付貨款等事件，本院於九十三年二月十九日言詞辯論終結，判決如
下：
    主  文
被告應給付原告美金肆佰貳拾壹萬玖仟肆佰柒拾元及自民國九十一年四月十九日起
至清償日止，按週年利率百分之五計算之利息。
訴訟費用由被告負擔。
本判決於原告以新台幣肆仟玖佰貳拾玖萬捌仟元供擔保後，得假執行，但被告如以新
台幣壹億肆仟柒佰捌拾玖萬貳仟伍佰貳拾捌元為原告預供擔保，得免假執行。
    事  實
甲、原告方面：
一、聲明：
    如主文第一項所示；及以供擔保為條件之假執行宣告。
二、陳述：
（一）兩造交易習慣，由被告以訂購單向原告訂購貨物，原告提供材料委由國外代工
      廠商製造，並直接將成品送交予被告之客戶，被告應於收受國外代工廠商簽發
      給被告客戶之運貨單暨隨附之裝貨單及原告簽發之發票後，以電匯方式給付貨
      款。被告積欠原告之貨款扣除被告受讓自原告債權人之債權後，迄今尚欠美金
      四百二十一萬九千四七十三元，爰依買賣之法律關係，請求被告給付上款及自
      九十一年四月十九日起至清償日止之法定遲延利息。
（二）對被告抗辯所為之陳述：
  １、被告自原告起訴後，對於原告主張其為買賣契約當事人之事實，並不爭執。其
      嗣後否認其為契約當事人，自應舉證推翻其先前所為之自認。
  ２、被告向原告下訂單後，原告即有請求貨款之權利，至於如尚需利潤分配則應計
      入被告所預扣之金額，再與成本費用結算，另依比例分配，故分配利潤係另行
      找補之行為，非有對待給付之義務，不得與原告請求貨款時主張同時履行抗辯
      。
  ３、兩造於八十四年五月二十九日簽訂之「技術及行銷合作契約書」（下稱系爭契
      約），明定雙方之合作關係自本契約簽訂日起至原告開始量產後三年截止 (系
      爭契約第十二條：This Agreement．．．.will remain in force until the
      end ofthe third year of SMS volume production of the DRS．．．)，原
      告既係自八十五年六月開始量產，契約之有效屆至期限即係八十八年六月。則
      八十八年六月前之合作及權利義務關係（包含利潤分配事宜），即應依系爭契
      約之約定，原則上利潤係以產品之銷售金額扣除產品之成本及費用後之餘額後
      ，再以原告百分之八十、被告百分之二十之比例計算得出。八十八年六月以後
      ，因造兩造延續原來之合作關係，該利潤之金額及分配之比例應如何計算，當
      依系爭契約約定之方式（即以產品之銷售金額扣除產品之成本及費用後之餘額
      後，再以原告百分之八十、被告百分之二十之比例為計算基礎）為之，原告並
      曾依此利潤分配比例提出利潤分配表之概算數額，該利潤分配表之真實性亦經
      被告所肯認，惟被告業已先行扣除原銷售總額百分之十二；及至少百分之十三
      高達新台幣五億元之權利金數額，其所受利潤至少為百分之二十五，逾兩造約
      定之百分之二十。而兩造間縱有應分配之利潤，首先必須確定銷售總額之正確
      數額，方得據以計算雙方分別應得之利潤數額，然因迄今被告所提出之客戶訂
      單及銷售單據及其已預扣權利金之正確數額與被告當庭所自承及其答辯書狀所
      載述者並不一致（經原告核對被告已提供之訂單及單據，僅能得知被告所預扣
      之金額已高達銷貨金額百分之二十五之比例，並非銷貨金額百分之十二），故
      尚無法得知正確之貨物銷售金額，致原被告間利潤分配缺乏計算基礎，從而原
      告根本無法為利潤之分配。
  ４、原告自始未曾收受過商業程序提案，且根本未曾同意該提案。兩造間交易模式
      之變更非即代表兩造利潤分配方式有所變更，依系爭契約約定，係由原告直接
      負責行銷、與客戶接洽並收受客戶之訂單，其後被告為求能在證券交易市場順
      利上市上櫃，需要銷貨之業績，故改由被告直接與客戶接洽並收受訂單，但非
      得由此論據原告有同意更改原被告雙方間利潤分配計算之意思表示。且依系爭
      提案第八條約定，雙方之利潤係以季為期，定期分配及協調，其時間分別為八
      十七年六月二十六日、八十七年九月二十五日及八十七年十二月十八日，惟兩
      造並未依上述日期為之，且被告亦未曾依系爭提案向原告請求利潤分配。另依
      該提案第二條及第七條之約定，被告於收到價款後，先扣除銷貨收入之百分之
      十二作為間接成本，再將剩餘之金額轉予原告，其中並未提到任何應扣除權利
      金之字句，惟被告確有扣除權利金，再據其所提供之相關資料及被告之自認，
      被告於獲得銷貨收入後已扣除之款項至少為該價款之百分之二十五（其中百分
      之十三為權利金），故其扣款比例與名目根本與所謂商業程序提案不相符合。
  ５、外國公司之權利金收入來源如係來自於中華民國，即屬有中華民國來源所得，
      則自當依前揭法條之規定，由扣繳義務人於給付予外國公司權利金時予以扣繳
      。權利金既屬中華民國來源所得，由被告支付予國外廠商，並無法因被告係外
      國公司即免除其應依法扣繳之義務。本件被告申報之權利金額為新台幣五百餘
      萬元，並非五億元。被告已扣除銷貨收入百分之二十五之金額至少有新台幣十
      一億五千九百零七萬一千四百零四元以上：銷貨收入百分之十二部分，依被告
      於另案中所提之證據顯示，其金額為新台幣六億五千九百零七萬一千四百零四
      元。銷貨收入百分之十三部分，依被告當庭自承及原告統計資料估算，其金額
      至少為新台幣五億元。
三、證據：
    提出訂購單、運貨單暨隨附之裝貨單、請款發票、會計師函、銷售額及稅額申報
    書、信函、傳真、損益表；並聲請本院命被告提出銷售帳冊及單據、向財政部台
    北市國稅局函查被告是否有支付五億元權利金並扣繳一億元稅款。
乙、被告方面：
一、聲明：
    原告之訴駁回；暨以供擔保為條件之免假執行宣告。
二、陳述：
（一）本件向原告訂購貨物之人，為被告之總公司英屬維京群島商亞視科技股份有限
      公司（下簡稱亞視科技公司），買賣關係存在於原告與亞視科技公司之間，被
      告並非契約當事人，且分公司並無代替總公司而成為實體法上契約權利義務主
      體之餘地，故被告並無給付貨款之義務。而被告縱為契約當事人，因原告另應
      分配利潤新台幣三億六千二百四十三萬六千五百四十七元（折合美金一千零三
      十五萬餘元）予亞視科技公司，此金額遠逾原告於本件訴訟所請求之貨款金額
      ，被告主張抵銷，經抵銷後，原告對被告已無任何債權。
（二）原告與亞視科技公司為合作生產銷售數位衛生接收器，於八十四年五月二十九
      日簽訂系爭契約，約定由原告負責提供研發及生產所需之設備，亞視科技公司
      負責設計、測試及研發。銷售所獲利益由兩造依約定比例予以分配。前開合約
      到期後，由於雙方欲將原本由原告負責之若干事宜改為由亞視科技公司處理，
      亞視科技公司乃於八十七年三月三十一日提出一份商業程序提案（Prop osed
      Business Procedures），其後雙方合作方式即依該提案進行。依該商業程序
      之提案規定，銷貨收入應先提出百分之十二，做為亞視科技公司之管銷費用（
      即間接成本：overheads），其餘百分之八十八先由原告保管，此金額包括亞
      視科技預期之利潤，利潤應依系爭契約約定，分配予亞視科技公司。而依系爭
      契約附件二第二節第一條約定，其利潤分二階段計算分配百分比，即加工利潤
      少於或等於加工價格百分之十的部分，其中百分之八十歸原告，百分之二十歸
      亞視科技公司；加工利潤大於加工價格百分之十的部分，就超過百分之十部分
      ，其中百分之六十歸原告，百分之四十歸亞視科技公司。而依商業程序提案約
      定之利潤分配方式：係由亞視科技公司轉入惟達電公司之金額，應與亞視科技
      公司自客戶收到的金額減去百分之十二的間接成本相等。轉入原告的金額包括
      亞視科技公司的預期利潤，此部分依原告與亞視科技公司合約規定按季退還給
      亞視科技公司。」，營業利潤依原告與亞視科技公司合約規定分配之。故客戶
      支付予亞視科技公司之貨款，應先扣除其百分之十二，做為亞視科技公司銷售
      貨物之管銷費用，其餘百分之八十八始匯入原告帳戶，惟仍應依系爭契約約定
      ，分配利潤予亞視科技公司。
（三）系爭系爭第十二條約定：「This Areement．．．will remain inforceuntil
      the end of the third year of SMS volume production ofthe DSR．．．」
      ，係指契約有效期間至原告量產數位衛星接收器之第三年年底，原告於八十六
      年量產，故有效期間至八十八年十二月底。本件若依原告所提IRD（Integrate
      d Receiver Decoder）部門損益表所記載之銷售收入，扣除依勤業眾信會計師
      事務所第二次會計師協議程序執行報告查核之成本及費用，依原告與亞視科技
      公司所簽訂之契約計算利潤分配，則亞視科技公司應分得之利潤金額將高達新
      台幣二十億餘元。鑒於原告可能確有困難無法提出若干成本及費用之憑證，為
      公平起見，如依原告所提損益表所載銷售金額，按財政部頒布「營利事業所得
      額及同業利率標準」所載之淨利率，計算利潤總額。依此方式計算亞視科技公
      司應分得之利潤為新台幣三億六千二百四十三萬六千五百四十七元，茲詳述如
      次：
  １、「成品」銷售淨利為新台幣七億六千二百四十七萬九千九百七十五元：按原告
      與亞視科技公司合作銷售衛星接收器，銷售項目包括「成品」及「材料」兩種
      。成品之銷售金額應為銷售金額（新台幣六十二億七千二百五十六萬四千七百
      三十四元）加計亞視科技公司已扣領百分之十二間接成本（新台幣六億五千九
      百零七萬一千四百零四元元），計為新台幣六十九億三千一百六十三萬六千一
      百三十八元。衛星接收器成品屬於無線電接收機（標準代號3153 -14），依照
      財政部頒布之「同業利潤標準」，該產品之淨利率應為百分之十一，故本件銷
      售衛星接收器成品之利潤淨額為新台幣七億六千二百四十七萬九千九百七十五
      元。
  ２、「材料」銷售淨利為新台幣四億九千零一十九萬三千二百元：原告與亞視科技
      公司除合作銷售成品之外，並合作銷售衛星接收器之材料。材料之銷售金額為
      新台幣六十一億二千七百四十一萬五千元。衛星接收器之材料屬於電子材料設
      備業（標準代號5252-11），依照同業利潤標準，其淨利率之百分之八，故本
      件銷售衛星接收器材料之利潤淨額為新台幣四億九千零一十九萬三千二百元。
  ３、成品及材料之利潤淨額合計為新台幣十二億五千二百六十七萬三千一百七十五
      元。則依系爭契約附件二「惟達電／亞視科技利潤分配之原則」約定，亞視科
      技公司應分得之利潤包括二部分，利潤總額在銷售總額百分之十之部分，分得
      百分之二十，利潤總額大於銷售總額百分之十之部分，分得百分之四十。其中
      利潤總淨額在銷售總額百分之十部分，分得新台幣一億三千八百六十三萬二千
      七百二十三元，按「成品」銷售之金額，為新台幣六十九億三千一百六十三萬
      六千一百三十八元，此金額之百分之十為新台幣六億九千三百一十六萬三千六
      百一十四元，因成品之利潤新台幣七億六千二百四十七萬九千九百七十五元超
      過新台幣六億九千三百一十六萬三千六百一十四元，就該過部分，亞視科技公
      司應分得其中的百分之二十，金額為新台幣一億三千八百六十三萬二千七百二
      十三元。利潤總額大於銷售總額百分之十部分為新台幣五億五千九百五十萬九
      千五百六十一元，亞視科技公司分得其中的百分之四十，金額為新台幣二億二
      千三百八十萬三千八百二十四元。故亞視科技公司應分得之利潤總金額為新台
      幣三億六千二百四十三萬六千五百四十七元。
（四）縱認亞視科技公司無權依據商業程序提案之規定請求分配利潤，然依原告所不
      否認之「技術及行銷合作契約書」約定，亞視科技公司得請求自衛星接收器量
      產時（即八十五年）迄契約期滿時（即八十八年底）止之利潤分配，其金額依
      原告所承認之銷售金額按同業利率標準計算，亞視科技公司應分得之利潤金額
      亦高達新台幣一億八千一百六十九萬四百零七元（折約美金五百三十萬元），
      較諸原告於本件所請求之貨款金額美金四百四十一萬元，亦高出甚多，足供抵
      銷之用。
（七）原告無權請求返還所謂之權利金：
      關於原告主張被告應返還權利金新台幣五億元予原告一節，姑不論原告並未說
      明其請求返還權利金之法律依據為何，且由於亞視科技公司係設立登記於英屬
      維京群島之外國公司，非屬所得稅法第七條規定之扣繳義務人，因此亞視科技
      公司支付予其他國外廠商之權利金亦非屬所得稅法第八條所稱之中華民國來源
      所得，自無按照所得稅法扣繳稅款之必要。此外，亞視科技公司依雙方合作關
      係而下訂單予原告公司時，均同時附有計算表一張，載明價金之計算方式，其
      中有些是單純以客戶訂單價格百分之八十八轉下訂單給原告，有些則再扣除權
      利金及其他費用後，始轉下訂單給原告，訂單最終價格均經原告同意，且原告
      掣給亞視科技公司之發票亦均係按照訂單價格計價，姑不論亞視科技公司確有
      支付權利金予國外廠商之事實，且當初原告即已同意扣除權利金及其他費用之
      計價方式。
三、證據：
    提出轉讓合約書、技術及行銷合作契約書、傳真函（商業程序提案）、發票、收
    入、成本及利潤統計表、兩造往來傳真函、訂單、發票、供應契約、付款單據、
    付款通知書、會計師協議程序執行報告、掛號郵件收件回執、利潤分配計算表、
    會計師事務所函、訂單暨計價表；並聲請本院命原告提出商業帳簿及其他文書，
    向財政祁國稅局調閱被告八十七年至九十一年之扣繳權利金資料。
丙、本院依職權訊問證人黃惠芬、甲○○。
    理  由
甲、程序方面：
    按訴狀送達後，原告不得將原訴變更或追加他訴。但擴張或減縮應受判決事項之
    聲明者，不在此限。為民事訴訟法第二百五十五條第一項第四款所明定。經查，
    本件原告起訴請求被告給付美金一十七萬四千一百五十元及法定遲延利息，嗣於
    九十一年一月十五日變更起訴聲明，請求被告給付新台幣六百零一萬三千四百元
    ；又於九十一年四月十九日追加起訴聲明，請求被告給付美金四百四十一萬八千
    六百六十五元及自九十年十一月十二日起至清償日止，按週年利率百分之五計算
    之利息；再於九十三年二月十九日變更其起訴聲明，請求被告給付美金四百二十
    一萬九千四百七十三元及自九十一年四月十九日起至清日止，按週年利率百分之
    五計算之利息，此有卷附言詞辯論意旨狀足參（見本院卷（三）第六十頁）。其
    所為訴之變更或追加，核屬擴張或減縮應受判決事項之聲明，於法並無不合，合
    先敘明。
乙、實體方面：
一、原告起訴主張：兩造交易慣例，由被告以訂購單向原告訂購貨物，原告提供材料
    委由國外代工廠商製造，並直接將成品送交予被告之客戶，被告應於收受國外代
    工廠商簽發給被告客戶之運貨單暨隨附之裝貨單及原告簽發之發票後，以電匯方
    式給付貨款。被告積欠原告之貨款，經與被告受讓第三人對原告之債權相抵銷後
    ，被告尚應給付原告貨款美金四百二十一萬九千四七十三元，爰依買賣之法律關
    係，求為判命被告給付上款及自九十一年四月十九日起至清償日止之法定遲延利
    息等語。
二、被告則以：系爭買賣契約之當事人為亞視科技公司，且非被告之業務範圍事項，
    原告請求被告給付貨款，並無理由；況被告縱為契約當事人，因原告基於系爭契
    約約定，尚應分配被告利潤美金一千零三十五萬元，被告主張以前開利潤分配債
    權，抵銷原告之貨款債權四百二十一萬九千四百七十三元，經抵銷後，原告對被
    告已無債權；而原告扣除之權利金，被告無權請求返還等語，資為抗辯。
三、按分公司係受本公司管轄之分支機構，為公司法第三條第二項所明定。分公司就
    其業務範圍內之事項涉訟時，有當事人能力（最高法院四十年台上字第一○五、
    四十年台上字第三九號判例意旨參照）。故分公司與本公司在法律上應屬一體而
    不可分割。民事訴訟程序中有無當事人能力，與實體法上有無權利能力，乃屬不
    同之概念，實務上為謀求便利，認分公司具有當事人能力者，亦係在程序上承認
    其具有當事人之資格，非可解為有獨立之人格，而為各別之權利義務主體。經查
    ，亞視科技公司係經我國認許之外國公司，此有卷附外國公司認許事項變更表足
    參（見本院卷（三）第八三頁），依公司法第三百七十五條規定，其在我國固有
    人格，但該公司之台灣分公司即被告，依前開說明，並無權利能力。故被告於本
    件有無當事人能力，端視其與原告間所為之法律行為，是否「就其業務範圍內之
    事項」而定。而所謂「就其業務範圍內之事項」，應依「訴訟標的之法律關係」
    ，是否屬其「業務範圍」而為觀察。原告主張兩造交易慣例，由被告以訂購單向
    原告訂購貨物，要求送貨給被告之客戶，原告即提供材料委由國外代工廠商製造
    貨物，並直接將成品貨物送交被告客戶，被告於收受代工廠商簽發給其客戶之運
    貨單、裝貨單及原告之發票後，即以電匯方式給付貨款等情，為原告所自認（見
    本院卷第三七頁）。被告嗣雖以本件係由Advanced DigitalBroadcast,Ltd即亞
    視科技公司向原告下訂單，且原告開立之發票其買受人亦為AdvancedDigital Br
    －oadcast,Ltd，並非Advanced Digital Broadcast,Ltd TaiwanBranch，辯稱買
    賣關係之主體為原告與亞視科技公司，並非被告。惟被告係亞視科技公司設立於
    台灣之分公司，其登記之英文名稱雖記載為「Advanced Digital Broadcast Lim
    －ited Taiwan Branch」，然被告對外使用之中文名稱為英屬維京群島亞視科技
    股份有限公司台灣分公司，英文名稱則為Advanced Digital Broadcast Limited
    ，公司地址為台北市○○○路○段一四五號二樓，此有卷附台北市國稅局檢附之
    匯出匯款證明書足參（見本院卷第三○九至三一六頁），其對外使用之英文名稱
    與亞視科技公司之英名名稱，並無不同，而系爭訂單及發票所載地址均為中華民
    國台灣台北市○○○路○段一四五號八樓（見本院卷（一）第十五、十九頁），
    並非亞視科技公司之國外設址地，足認本件係以被告名義成立買賣契約，以分公
    司為權利義務之主體，屬於被告業務範圍內之事項。是依前開說明，被告就其業
    務範圍內之事項涉訟，有實施訴訟之權能。
四、原告主張被告所積欠之貨款經與被告受讓訴外人對原告之債權抵銷後，被告尚積
    欠原告貨款美金四百二十一萬九千四百七十三元之事實，業據提出發票為證（證
    物外放），且為被告所自認。本件應審酌者為，被告對原告有無利潤分配債權？
    如有，被告得抵銷之金額為何？被告是否有權自銷貨金額中扣除權利金？經查：
    （一）原告與亞視科技公司為合作完成數位衛星接收器全球市場研發、生產、行
          銷及銷售，於八十四年五月二十九日簽定系爭契約，由原告負責提供必要
          之數位衛星接收器研發、生產設備，並經由其現有之銷售管道，負責零件
          貨源及銷售事宜。亞視科技公司則負責一般數位衛星接收器之研發及整合
          產品之設計、測試及行銷工作。其利潤在加工利潤少於或等於加工價格百
          分之十部分，原告分配百分之八十，亞視科技公司分配百分之二十；加工
          利潤大於加工價格百分之十部分，就超過加工價格百分之十部分，原告分
          配百分之六十，被告總公司分配百分之四十，此有兩造所不爭之系爭契約
          及譯文可參（見本院卷（一）第一○八至一二一頁、第一五九至一七三頁
          ）。
    （二）被告辯稱因原告所負責之銷售事宜並不成功，故兩造於八十七年間重新約
          定合作內容，將銷售事宜改由被告負責，並修改原有之利潤分配方式，即
          在兩造同意計算利潤分配之前，由被告先於產品淨價格扣除百分之十二充
          作被告之間接成本後，將款項匯至原告帳戶，再依前開利潤分配方式進行
          分配，並提出商業程序及譯文為證（見本院卷（一）第一二三至一二四頁
          、第一七四至一七五頁），原告雖不否認兩造變更合作方式，由被告負責
          銷售工作，惟否認有變更利潤分配之約定，主張被告於應付買賣價款扣除
          百分之十二，屬於應受分配利潤之一部分。惟兩造嗣後變更合作關係，由
          被告負責銷售，而被告係於接獲客戶訂單後，再以低於客戶訂單價格百分
          之十二向原告告下訂單，原告開立予被告之發票，其發票金額雖為客戶向
          被告下訂之價額，但被告係於扣除百分之十二後，再將貨款匯予原告等情
          ，此有被告提出且為原告所不爭執之訂單、統一發票可證（見本院卷（二
          ）第五一至一三一頁），且自八十七年五月起至九十年間，兩造一直維持
          前開交易模式，被告所扣除之貨款百分之十二，係被告向原告購貨價格，
          與客戶向被告下單之價差，並非應受分配之利潤，而原告對於被告長期以
          來循前開模式扣款，均無異詞，足見兩造對於原告先行扣除百分之十二之
          價款，已有合意，故被告辯稱兩造自八十七年三月以後，變更合作方式，
          由被告負責產品之銷售，並自貨款扣除百分之十二作為間接成本後，兩造
          再就剩餘款項作利潤分配，即屬有據。
    （三）證人甲○○雖證稱其與被告財務長黃惠芬每月對帳，每個月結算結果都有
          提報資料給黃惠芬，在其與黃惠芬各自接任兩造之財務後，重新逐筆核對
          帳目，在對帳過程中，雙方僅對於利潤之分配有爭執（見本院卷（一）第
          二七一至二七二頁），惟黃惠芬否認兩造曾經對帳，並證稱甲○○於九十
          年七月交付之損益表，因甲○○並未交付得出數據之資料，故非對帳等語
          （見本院卷第二七二至二七三頁）。足見兩造對於原告提出之損益表（見
          本院卷（一）第一九八頁）並無共識，原告主張兩造已完成對帳云云，尚
          無可取。惟依原告製作之損益表所示，被告自八十五年至九十年間，確有
          應受分配之利潤，為確認被告實際應受分配之利潤數額，兩造亦曾會同協
          商，經由被告最後決定執行程序，根據原告八十五年至九十年度IDR部門
          損益表分析後，原告八十五年至九十年間IDR部門調整之損益為新台幣十
          六億七千零八十三萬四千一百七十八元，此有被告提出且為原告所不爭執
          之勤業會計師事務所第二次會計師協議程序執行報告可參（證物外放，見
          第四頁）。兩造既均未能舉證在合作期間實際獲利之數額，則本院認前開
          經會計行師執行調整後之損益表，足堪作為兩造合作期間所獲利益之標準
          。而被告復未能證明原告之加工利潤大於加工價格，故其應受分配之利潤
          ，以全部損益新台幣十六億七千零八十三萬四千一百七十八元之百分之二
          十計之為新台幣三億三千四百一十六萬六千八百三十六元（0000000000×
          0.2＝000000000，四捨五入）。
    （五）被告對於原告主張被告自行扣除銷貨金額百分之二十五，其中百分之十三
          係支付權利金之用，該部分之金額經原告估算至少有新台幣五億元之事實
          ，並不爭執，堪信為真。查兩造並未約定被告得自銷貨金額中扣除權利金
          ，且被告自八十七年至九十一年間實際支付之權利金為新台幣五百三十五
          萬一千八百三十五元，此有財政部台北市國稅局之復函足憑（見本院卷（
          二）第三○五頁），並非新台幣五億元，則被告應支付權利金縱令係經由
          兩造合意，其實際支付者亦僅為新台幣五百三十五萬一千八百三十五元，
          被告超扣新台幣四億九千四百六十四萬八千一百六十元，該部分金額係屬
          於應匯予原告作為兩造利潤分配之款項，為兩造合作期間所獲之利益，則
          按前開利潤分配比例計之，被告得受分配之利潤為九千八百九十二萬九千
          六百三十三元（000000000×0.2＝00000000），超扣之三億九千七百七十
          一萬八千八百二十七元（000000000000000000＝000000000），屬於原告
          之利潤，應返還予原告。前開被告應返還之權利金，扣除原告應給付被告
          之利潤三億三千四百一十六萬六千八百三十六元後，被告對原告已無任何
          應受分配利潤債權存在，故被告並無利潤債權可供抵銷原告之價金債權。
五、綜據右述，原告基於買賣契約，請求被告給付買賣價金美金四百二十一萬九千四
    百七十三元及自九十一年四月十九日起至清償日止，按週年利率百分之五計算之
    利息，為有理由，應予准許。
六、假執行之宣告：
    兩造均陳明願供擔保，聲請宣告假執行或免假執行，核無不合，爰分別酌定相當
    之擔保金額准許之。
七、本件事證已臻明確，兩造其餘攻擊防禦方法，於判決結果不生影響，毋庸一一論
    述，附此敘明。
八、結論：
    原告之訴為有理由，依民事訴訟法第七十八條、第三百九十條第二項、第三百九
    十二條第二項，判決如主文。
中      華      民      國    九十三    年      三      月    二十五    日
                              民事第五庭  法  官    吳素勤
正本係照原本作成
如對本判決上訴，須於判決送達後廿日內向本院提出上訴狀
中      華      民      國    九十三    年      三      月    二十五    日
                                          書記官    曾寶生
附錄：
民事訴訟法第三百九十二條：
法院得宣告非經原告預供擔保，不得為假執行。
法院得依聲請或依職權，宣告被告預供擔保，或將請求標的物提存而免為假執行。
依前項規定預供擔保或提存而免為假執行，應於執行標的物拍定、變賣或物之交付前
為之。